【裁判字號】    92,易,929
【裁判日期】    920613
【裁判案由】    毒品危害防制條例
【裁判全文】
臺灣高雄地方法院刑事判決                          九十二年度易字第九二九號
    公  訴  人  臺灣高雄地方法院檢察署檢察官
    被      告  丙○○
右列被告因違反毒品危害防制條例案件，經檢察官提起公訴（九十二年度偵字第二○
二五號），本院判決如左：
    主  文
丙○○持有第一級毒品，累犯，處有期徒刑陸月，如易科罰金以參佰元折算壹日，扣
案之殘留有第一級毒品海洛因之塑膠袋壹只及吸管鏟子壹支均沒收銷燬之。
    事  實
一、丙○○前曾有多次違反麻醉藥品管理條例及肅清煙毒條例等案件之刑事前案紀錄
    ，先於民國八十年間，因違反麻醉藥品管理條例案件，經本院於同年六月一日判
    處有期徒刑三月確定，同年七月二十二日以易科罰金執行完畢；又於八十一年間
    因違反麻醉藥品管理條例案件，經臺灣高等法院高雄分院（下稱高雄高分院）於
    同年十一月十四日判處有期徒刑五月確定，並於同年十二月二十四日以易科罰金
    執行完畢；復於八十六年間違反肅清煙毒條例等案件，經高雄高分院於八十七年
    一月二十六日判處應執行有期徒刑三年十月確定，於八十七年五月二十五日入監
    執行，至八十九年一月二十九日縮短刑期假釋出監，刑期至九十一年一月一日期
    滿，以已執行論。
二、丙○○竟仍不知悔改，復於九十一年九月十三日，明知海洛因係毒品危害防制條
    例第二條第二項第一款明定之第一級毒品，竟基於非法持有第一級毒品海洛因之
    犯意，在高雄縣梓官鄉○○路一百三十巷五號，持有第一級毒品海洛因，經警方
    向本院聲請搜索票後，自同日下午八時十分許至四十分止，會同屋主渠父乙○○
    ，在前開處所執行搜索而查獲殘留有第一級毒品海洛因之塑膠袋一只及吸管鏟子
    一支。
三、案經高雄縣政府警察局岡山分局報請臺灣高雄地方法院檢察署檢察官偵查起訴。
    理  由
一、訊據被告丙○○矢口否認有何持有第一級毒品海洛因之犯行，辯稱：伊自從假釋
    回來後就沒有吸食毒品，不知道房間內為何有殘留有第一級毒品海洛因之殘渣袋
    ，也不知道殘渣袋是屬於何人所有云云。惟查：經本院訊問證人即當天執行搜索
    之高雄縣政府警察局岡山分局赤崁派出所警員甲○○結證稱：「（當時執行搜索
    是否在場？）是的，當時我們執行搜索時，被告父親在場，搜索地點在三樓，我
    們在場後出示搜索票表示搜索丙○○，被告父親稱：被告出去人不在，他就帶我
    們去」、「殘渣袋是在三樓浴室衛生紙盒子內有衛生紙壓著，我們同仁將衛生紙
    取出殘渣袋就飄落到地面，搜索過程被告父母親均在場，吸管是在彈簧床旁鋪設
    拼湊式地板上面鋪蓋棉被，我們過去將棉被地板掀開，就發現吸管在附近」等語
    （見本院九十二年五月八日審判筆錄），核與證人即被告之父乙○○於本院審理
    中所證述搜索查獲扣案物品之品名及種類等情節相符，且有搜索票、扣押筆錄、
    搜索經過及結果陳報書及扣押物品收據各一紙附卷可參，足認前揭如事實欄所示
    之扣押物品確係在被告房間所查獲。又上開處所平日為被告所使用乙節，業經證
    人乙○○證述在卷（見本院九十二年五月八日審判筆錄），是警方執行搜索後於
    上開處所查獲之塑膠袋之一只及吸管鏟子一支均為被告所有，洵屬無疑。再者，
    前揭扣押物品經臺灣高雄地方法院檢察署送往高雄醫學大學附設中和紀念醫院，
    經以薄層色層分析法鑑定，均呈現海洛因陽性反應，此有高雄醫學大學附設中和
    紀念醫院九二○二─一二六號、九二○二─一二七號檢驗報告各乙件附卷可佐。
    至於被告是否有因施用而持有第一級毒品海洛因乙節，業據本院依職權調查發現
    ，渠住處之高雄縣政府警察局岡山分局刑事組雖經多次合法通知及拘提被告到場
    採驗尿液，被告均未曾到場採驗尿液等情，此有該分局九十二年五月二十日岡警
    字第○九二○○三○八九二號函復在卷屬實，核與被告於本院審理中此部分辯解
    內容相符，堪認為真實，故尚難逕以目前卷證資料，遽認被告係為施用而持有第
    一級毒品海洛因，附此敘明。是被告非法持有第一級毒品海洛因之犯行，洵堪認
    定，應予依法論科。
二、查海洛因係毒品危害防制條例第二條第二項第一款所明定之第一級毒品，核被告
    所為係違犯同條例第十一條第一項之持有第一級毒品罪，被告前曾於八十六年間
    違反肅清煙毒條例等案件，經高雄高分院判處有期徒刑三年十月確定，於八十九
    年一月二十九日縮短刑期假釋出監，刑期至九十一年一月一日期滿，此有臺灣高
    雄地方法院檢察署刑案資料查註紀錄表、臺灣高等法院被告全國前案紀錄表、本
    院被告院內索引卡紀錄表及法務部在監在押資料表各乙份在卷可按，被告於受有
    期徒刑執行完畢後五年內再犯本案有期徒刑以上之罪，為累犯，應依刑法第四十
    七條之規定加重其刑。爰審酌被告素行不佳，有如事實欄所載之刑事前案紀錄，
    復持有第一級毒品海洛因危害社會治安，惟渠持有海洛因之數量為警查獲者甚少
    及犯罪所生危害尚輕等一切情狀，量處如主文所示之刑，並諭知易科罰金之折算
    標準。扣案之殘留有第一級毒品海洛因之塑膠袋一只及吸管鏟子一支，因第一級
    毒品海洛因殘渣已附著其上，悉如前述，剝離不易，應與毒品同視，依同法第十
    八條第一項前段之規定，併予宣告沒收銷燬之。
據上論斷，應依刑事訴訟法第二百九十九條第一項前段，毒品危害防制條例第十一條
第一項、第十八條第一項前段，刑法第十一條、第四十七條、第四十一條第一項前段
，罰金罰鍰提高標準條例第二條，判決如主文。
本案經檢察官陳永豐到庭執行職務。
中      華      民      國      九十二      年    六    月     十三     日
                                  臺灣高雄地方法院刑事第四庭
                                      法  官  劉定安
右正本證明與原本無異。
如不服本判決，應於判決送達後十日內，向本院提出上訴狀。
                                      書記官  鍾錦祥
中    華    民    國      九十二      年      六      月十八      日
附錄本判決論罪科刑之法條
毒品危害防制條例第十一條第一項
持有第一級毒品者，處三年以下有期徒刑、拘役或新台幣五萬元以下罰金。


司法院資訊處製作；財團法人民間司法改革基金會備份。
